# 求助版主：有关股票发行费用形成的债务豁免的会计处理

提问人：snowmancpa 时间：2012-06-03 14:57:46
2010 年A公司发行股票融资 10 亿元，按照协议约定需支付投行B融资费用 5000 万元，A公司已收到发票并将该 5000 万元做了冲减资本公积的会计处理，并于 2010 年支付了其中的 4500 万元融资费。 2011 年，投行B鉴于良好的合作关系豁免了剩余 500 万元的融资费，A公司无需再支付该款项。
请教版主，豁免的 500 万元融资费该怎么进行会计处理，是确认为营业外收入还是恢复已经冲减的资成本公积？中国会计准则和国际会计准则中有没有对这种境况进行描述的适用条款，谢谢！

回答人：chenyiwei
回复 snowmancpa 的帖子
从你说的情况看，当初协议约定融资费用为 5000 万元，和后续豁免剩余的 500 万元融资费，很可能是互相独立的两项交易，因此此处的 500万元豁免计入营业外收入的可能性相对较大。
为了谨慎起见，建议进一步核实豁免的真正原因，以及该 500 万元后期是否还需要支付（例如，以后类似的融资项目中，融资费用是否需要相应多付 500 万元）。

提问人：snowmancpa 时间：2012-06-03 15:15:18
回复 chenyiwei 的帖子
谢谢版主，回复问题真快！
豁免的原因是高层关系较好，短期内也无类似融资需求，是两项独立的交易，我个人也认为应当计入损益。 我想确认的是准则中有没有对该种类似情况的表述，查看了中国准则和国际准则，没有发现类似情况的表述，还请版主指点，谢谢

回答人：chenyiwei
主要依据是参照IAS 27.33判断两项交易是否存在关联。如果不存在关联的，则各自按照适用的会计原则处理。其中，本案例中的豁免并非来自关联方，并且是公允交易，所以应计入损益。